最高法院刑事判決　　　　　　　　　 111年度台上字第1688號
上　訴　人　顏宏棋
 
 
上列上訴人因違反護照條例案件，不服臺灣高等法院臺南分院中
華民國110 年11月23日第二審判決（110年度上訴字第939號，起
訴案號：臺灣臺南地方檢察署109年度偵字第11066號），提起上
訴，本院判決如下：
    主  文
上訴駁回。
    理  由
一、按刑事訴訟法第377 條規定，上訴於第三審法院，非以判決
    違背法令為理由，不得為之。是提起第三審上訴，應以原判
    決違背法令為理由，係屬法定要件。如果上訴理由書狀並未
    依據卷內訴訟資料，具體指摘原判決不適用何種法則或如何
    適用不當，或所指摘原判決違法情事，顯與法律規定得為第
    三審上訴理由之違法情形，不相適合時，均應認其上訴為違
    背法律上之程式，予以駁回。
二、本件上訴人顏宏棋上訴意旨略以：
(一)其固自承買得護照後，指示其弟顏博鈞交付給簡毓廷，然證
    人顏博鈞、簡毓廷、蘇農允（下稱顏博鈞等3 人）於警詢或
    偵查中之陳述，均否認知情或經手該護照，原審未予傳喚顏
    博鈞等3 人到庭調查，亦未說明不予傳喚之理由，且未實際
    查扣到得郭建志之護照，在無其他證據補強下，即認其購買
    之郭建志護照已交付他人流通至外，對我國及外國政府對入
    出境管理之正確性所生損害非輕，而為無刑法第59條酌減其
    刑規定適用之原因；有應調查之證據而未予調查及理由不備
    之違法。
(二)其已坦承犯行，表示悔悟，智識程度非佳，現與配偶、3 名
    子女同住，若受刑之執行，家中恐失經濟支柱，原判決並未
    採取較寬容之裁量，充分審酌刑法第57條規定之一切情形而
    為量刑，適用法則自有不當。
三、惟查：原判決維持第一審論處上訴人犯買賣護照罪刑之判決
    ，駁回其在第二審之上訴。已詳敘認定犯罪事實所憑證據及
    理由。
四、原判決已依上訴人及證人顏博鈞、李憶嫺之陳述，及本件未
    扣得該買賣之護照，說明該護照已交付他人流通至外，而對
    我國及外國政府對入出境管理之正確性生有損害等情，並無
    不合。該護照已交付他人流通至外已臻明確，自無再為調查
    之必要。原審就護照流向之待證事項，未再傳喚顏博鈞等 3
    人到庭作證，及未說明不予傳喚之理由，並無應調查之證據
    而未予調查及理由不備之違法。
五、刑之量定，屬法院得依職權裁量範疇。原判決說明依上訴人
    本件犯罪情狀，難認有何顯可憫恕之情，無刑法第59條酌量
    減輕其刑規定之適用；第一審判決以上訴人之責任為基礎，
    斟酌刑法第57條所列各款事項而為量刑。既未逾越法定刑範
    圍，亦無違背公平正義或裁量濫用，因予維持。係屬適法裁
    量權之行使，尚難指為違法。
六、原判決從形式上觀察，並無違背法令之處。上訴意旨置原判
    決之論敘於不顧，對原審量刑及其他裁量之職權行使，任意
    指摘違法，與首述法定上訴要件不符。其上訴違背法律上之
    程式，應予駁回。
據上論結，應依刑事訴訟法第395條前段，判決如主文。  
中    華    民    國   111    年    3     月    9     日
                  刑事第八庭審判長法  官  李  英  勇  
                                  法  官  楊  智  勝  
                                  法  官  吳  冠  霆  
                                  法  官  邱  忠  義  
                                  法  官  洪  兆  隆  
本件正本證明與原本無異
                                  書記官
中    華    民    國   111    年    3     月    11    日